---
title: Principal Component Analysis
output: html_document
---
  
## PCA - Eigenschaften von Supermärkten

In einer repräsentativen Studie an 637 Personen in Wales untersuchten Hutcheson und Moutinho (1998) Charakteristika von Supermärkten. Die befragten Personen sollten unter anderem die Wichtigkeit folgender Eigenschaften auf einer Skala, die von 1 (wenig wichtig) bis 5 (sehr wichtig) reichte, beurteilen.

Fragestellung: Können die Eigenschaften von Supermärkten zu wenigen Schlüsseldimensionen zusammengefasst werden?

### R Libraries

```{r message = FALSE, warning = FALSE}
library(psych)
library(rela)
```

### Daten

```{r echo=FALSE}
load(url("http://vault.data-r.com/data/pca_smarkt.rda"))
smd <- na.omit(smarkt[, 6:25])

items <- c("Nichtlebensmittel", "offene Kassen", "Expresskassen", "Babyeinrichtungen", "Tankstelle", "Restaurant", "Stammkundenrabatt", "Parkplätze", "Standort", "Kundenservice", "Sonderangebote", "Freundlichkeit", "Atmosphäre", "Einpackhilfe",  "Schlangen Kassen", "Preise", "Qual.Frischprod.",  "Qual.verp.Prod.", "Qual.Wagen", "Zustellung")
colnames(smd) <- items

head(smd)
```

### PCA Statistiken

Prüfen der Voraussetzungen: Linearität, Kaiser-Meyer-Olkin (KMO)-Statistik, etc. Die KMO Statistik ist ein Wert zwischen 0 und 1 wobei ab 0.6 sind die Daten für die PCA brauchbar und bei Werten über 0.8 gut geeignet. Für die Bartlett-Statistik gibt es auch einen Signifikanztest - bei Signifikanz sind die Daten brauchbar.

```{r}
paf.obj <- paf(as.matrix(smd))
cat("KMO Statistik:", paf.obj$KMO, " Bartlett-Statistik:",
paf.obj$Bartlett, "\n")

bart <- cortest.bartlett(cor(smd), n = nrow(smd))
unlist(bart)
```

### Scree-Plot

Zur Bestimmung der Anzahl der Hauptkomponenten: Elbow-Methode (siehe auch Clustering) sowie generell Eigenwerte über 1.

```{r}
VSS.scree(smd)
```

### Komponentenladungsmatrix

Die Komponentenladungsmatrix gibt an, wie stark jede Variable auf einer Komponente *lädt* - als Faustregel:

| Absolutbetrag | Stärke |
|---|---|
| > 0.7 | sehr hoch |
| 0.5 bis 0.69 | hoch |
| 0.3 bis 0.49 | dürftig |
| < 0.3 | sehr dürftig |

```{r}
components <- 5

pca.smd <- principal(smd, components, rotate = "none")
pca.smd

cut_off <- 0.5

pca.smdr <- principal(smd, components)
print(pca.smdr, cut = cut_off, sort = TRUE, digits = 2)

fa.diagram(pca.smdr, cut = cut_off, cex = 0.8, rsize = 0.5, main = "")
```

Den Komponenten muss dann eine bestimmte Bedeutung zugewiesen werden - sofern möglich! In diesem Fall z.B.

- Qualität von Produkten und Personal (Qualität)
- Verfügbarkeit zusätzlicher Services (Services)
- Preis-Leistungs-Verhältnis (Preis-Leistung)
- Einrichtungen für Autos (Autoeinrichtung)
- Bequemlichkeit

Manchmal ist diese Zuordnung schwierig, unmöglich - aber in manchen Fällen auch nicht notwendig.
